【裁判字號】    97,訴,569
【裁判日期】    970528
【裁判案由】    毒品危害防制條例
【裁判全文】
臺灣基隆地方法院刑事判決               97年度訴字第569號
公  訴  人  臺灣基隆地方法院檢察署檢察官
被      告  乙○○
上列被告因違反毒品危害防制條例案件，經檢察官提起公訴（97
年度毒偵字第882號），被告就被訴事實為有罪之陳述，經本院
合議庭裁定由受命法官獨任以簡式審判程序審理，判決如下：
    主  文
乙○○施用第二級毒品，累犯，處有期徒刑肆月；又施用第一級
毒品，累犯，處有期徒刑捌月；應執行有期徒刑拾壹月。
    事  實
一、乙○○前因施用第二級毒品案件，經觀察、勒戒後，認無繼
    續施用毒品之傾向，於民國87年11月24日執行完畢釋放，經
    臺灣高等法院於87年12月15日以87年度上易字第3216號院免
    刑之判決，又因施用第二級毒品案件，經觀察、勒戒後，認
    無繼續施用毒品之傾向，於90年7月12日執行完畢釋放由臺
    灣基隆地方法院檢察署檢察官於90年7月11日以90年度毒偵
    字第853號為不起訴處分確定。再因施用第二級毒品案件，
    先送強制戒治（於92年1月2日停止戒治交付保護管束，嗣經
    臺灣士林地方法院於92年7月2日裁定撤銷戒治，於93年1月9
    日因法律修正釋放出所，強制戒治療程未期滿），並由臺灣
    士林地方法院以91年度易字第416號判決判處有期徒刑8月；
    後因施用第二級毒品案件，經臺灣士林地方法院以93年度易
    字第311號判決判處有期徒刑8月，2件接續執行，於94年4月
    14日縮刑期滿執行完畢（構成累犯）。復因施用第二級毒品
    案件，經臺灣士林地方法院以95年度易字第95號判決判處有
    期徒刑6月，另因妨害公務等案件，經臺灣士林地方法院以
    95年度簡字第272號判決判處有期徒刑2月、2月，應執行有
    期徒刑3月，又因施用第一級毒品案件，經臺灣士林地方法
    院以95年度訴字第952號判決判處有期徒刑7月，上開刑案有
    期徒刑復經臺灣士林地方法院以96年度聲字第477號裁定應
    執行有期徒刑1年3月，嗣經臺灣士林地方法院以96年度聲減
    字第239號裁定減刑應執行有期徒刑8月，於96年7月16日減
    刑出監執行完畢（構成累犯）。詎乙○○不知悔改，復分別
    基於施用第二級毒品、第一級毒品之犯意，先於97年3月3日
    中午12時許，在臺北縣瑞芳鎮火車站附近某工地，將安非他
    命、甲基安非他命置於玻璃球吸食器內，以加熱方式，施用
    安非他命、甲基安非他命1次，之後以針筒注射方式，施用
    第一級毒品海洛因1次，為警於97年3月5日上午11時許持搜
    索票至臺北縣瑞芳鎮○○路62號搜索簡木江時，在簡木江房
    間內查獲安非他命吸食器，因乙○○同在現場，乙○○隨同
    警方至瑞芳分局調查，並經其同意採驗其尿液，結果呈安非
    他命類及鴉片類陽性反應，而查知上情。
二、案經臺北縣政府警察局瑞芳分局報告臺灣基隆地方法院檢察
    署檢察官偵查起訴。
    理  由
壹、程序事項
    本案被告乙○○所犯者非為死刑、無期徒刑、最輕本刑為3
    年以上有期徒刑之罪或高等法院管轄之第一審案件，其於準
    備程序進行中，先就被訴事實為有罪之陳述，經告知其簡式
    審判程序之旨，並聽取公訴人、被告之意見後，本院業已依
    刑事訴訟法第273條之1第1項規定，裁定由受命法官獨任以
    簡式審判程序進行本案之審理。
貳、實體事項
一、上揭事實業據被告乙○○於偵訊、本院準備程序及審理時自
    白，而被告為警查獲後於97年3月5日中午12時12分許採集尿
    液檢體，送臺灣檢驗科技股份有限公司以酵素免疫分析法為
    初步檢驗，以氣相層析質譜儀為確認檢驗之結果，呈嗎啡（
    海洛因代謝後尿液檢出成份）陽性反應（嗎啡檢出濃度321n
    g／ml），呈安非他命類陽性反應（檢出安非他命濃度1217n
    g／ml、甲基安非他命濃度14212ng／ml），有該公司97年3
    月17日CH／2008／30097號濫用藥物檢驗報告、臺北縣瑞芳
    分局偵辦毒品危害防制條例案件犯嫌尿液檢驗編號對照表附
    卷可稽，足見被告於偵訊、本院準備程序、審理時之任意性
    自白，核與事實相符，堪可採信。再查，被告曾因施用第二
    級毒品案件，經觀察、勒戒後，認無繼續施用毒品之傾向，
    於87年11月24日執行完畢釋放，經臺灣高等法院於87年12月
    15日以87年度上易字第3216號院免刑之判決，又因施用第二
    級毒品案件，經觀察、勒戒後，認無繼續施用毒品之傾向，
    於90年7月12日執行完畢釋放由臺灣基隆地方法院檢察署檢
    察官於90年7月11日以90年度毒偵字第853號為不起訴處分確
    定；再因施用第二級毒品案件，經先送強制戒治（於92年1
    月2日停止戒治交付保護管束，嗣經臺灣士林地方法院於92
    年7月2日裁定撤銷戒治，於93年1月9日因法律修正釋放出所
    ，強制戒治療程未期滿），並由臺灣士林地方法院以91年度
    易字第416號判決判處有期徒刑8月；後因施用第二級毒品案
    件，經臺灣士林地方法院以93年度易字第311號判決判處有
    期徒刑8月，復因施用第二級毒品案件，經臺灣士林地方法
    院以95年度易字第95號判決判處有期徒刑6月，又因施用第
    一級毒品案件，經臺灣士林地方法院以95年度訴字第952號
    判決判處有期徒刑7月（另因妨害公務等案件，經臺灣士林
    地方法院以95年度簡字第272號判決判處有期徒刑2月、2月
    ，應執行有期徒刑3月，與上開刑案有期徒刑6月、7月復經
    臺灣士林地方法院以96年度聲字第477號裁定應執行有期徒
    刑1年3月，嗣經臺灣士林地方法院以96年度聲減字第239號
    裁定減刑應執行有期徒刑8月）；此有卷附不起訴處分書、
    起訴書、判決書、臺灣基隆地方法院檢察署刑案資料查註紀
    錄表、臺灣高等法院被告前案紀錄表可按，從而，本案事證
    明確，被告於上開觀察、勒戒執行完畢釋放後5年內再犯施
    用第二級毒品、施用第一級毒品之案件經科刑後，再犯施用
    第二級毒品安非他命及甲基安非他命、施用第一級毒品海洛
    因之犯行，至堪認定，應依法論科。
二、論罪科刑：
  (一)按安非他命及甲基安非他命、海洛因係毒品危害防制條例第
    2條第2項第2、1款所定之第二級毒品、第一級毒品，被告予
    以施用，核其所為，係犯毒品危害防制條例第10條第2項之
    施用第二級毒品罪、同條第1項之施用第一級毒品罪。其持
    有第二級毒品安非他命及甲基安非他命、第一級毒品海洛因
    係供施用，其持有第二級毒品、第一級毒品之低度行為為施
    用第二級毒品、施用第一級毒品之高度行為所吸收，不另論
    罪。被告所犯上開2罪，犯意各別，行為互異，應予分論併
    罰。
  (二)被告曾因施用第二級毒品案件，經臺灣士林地方法院以91年
    度易字第416號判決判處有期徒刑8月，後因施用第二級毒品
    案件，經臺灣士林地方法院以93年度易字第311號判決判處
    有期徒刑8月，2件接續執行，於94年4月14日縮刑期滿執行
    完畢；復因施用第二級毒品案件，經臺灣士林地方法院以95
    年度易字第95號判決判處有期徒刑6月，另因妨害公務等案
    件，經臺灣士林地方法院以95年度簡字第272號判決判處有
    期徒刑2月、2月，應執行有期徒刑3月，又因施用第一級毒
    品案件，經臺灣士林地方法院以95年度訴字第952號判決判
    處有期徒刑7月，上開刑案有期徒刑復經臺灣士林地方法院
    以96年度聲字第477號裁定應執行有期徒刑1年3月，嗣經臺
    灣士林地方法院以96年度聲減字第239號裁定減刑應執行有
    期徒刑8月，於96年7月16日減刑出監執行完畢之情形；此有
    臺灣高等法院被告前案紀錄表、臺灣基隆地方法院檢察署刑
    案資料查註紀錄表在卷可稽，其於有期徒刑執行完畢後5年
    以內，故意再犯本件有期徒刑以上之罪，為累犯，應依刑法
    第47條第1項規定，加重其刑。
  (三)爰審酌被告前因施用毒品經觀察、勒戒、科刑後，猶不知戒
    除毒品惡習，復再施用第二級毒品、第一級毒品，並審酌其
    所犯施用毒品之犯罪係戕害自身健康之行為，於他人尚不致
    造成損害及其施用之次數、被告事後坦承犯行之態度等一切
    情狀，量處如主文所示之刑，並定其應執行之刑。
三、應適用之法條：
    刑事訴訟法第273條之1第1項、第284條之1、第299條第1項
    前段，毒品危害防制條例第10條第2項、第1項、第23條第2
    項，刑法第11條前段、第47條第1項、第51條第5款，判決如
    主文。
本案經檢察官甲○○到庭執行職務
中    華    民    國    97    年    5     月    28    日
                  刑事第三庭法  官  鄭景文
以上正本證明與原本無異。
對於本件判決如有不服，應於收受送達後10日內，向本院提出上
訴書狀，上訴於臺灣高等法院，並按他造當事人之人數附具繕本
。其未敘述上訴理由者，並得於提起上訴後10日內向本院補提理
由書狀，且須按他造當事人之人數附具繕本。「請勿逕送臺灣高
等法院」
中    華    民    國    97    年    5     月    28    日
                             書記官  李繼業
附錄論罪法條：
毒品危害防制條例第10條：
施用第一級毒品者，處6月以上5年以下有期徒刑。
施用第二級毒品者，處3年以下有期徒刑。


司法院資訊處製作；財團法人民間司法改革基金會備份。
